【裁判字號】    95,上訴,807
【裁判日期】    950517
【裁判案由】    毒品危害防制條例
【裁判全文】
臺灣高等法院臺中分院刑事判決         95年度上訴字第807號
上  訴  人  臺灣臺中地方法院檢察署檢察官
被      告  乙○○
上列上訴人因被告毒品危害防制條例案件，不服臺灣臺中地方法
院95年度訴字第104號中華民國95年2月8日第一審判決 （起訴案
號：臺灣臺中地方法院檢察署94年度毒偵字第5894號），提起上
訴，復經臺灣臺中地方法院檢察署檢察官移送本院併案審理（95
年度毒偵字第59號），本院判決如下：
    主  文
原判決撤銷。
乙○○連續施用第一級毒品，累犯，處有期徒刑壹年。
    事  實
一、乙○○前於民國（下同）因施用第一、二級毒品案件，經台
    灣台中地方法院決判處有期徒刑10月及5月，應執行有期徒
    刑1年確定，於93年11月24日在監縮刑期滿執行完畢。又因
    該施用毒品案件經法院裁定施予強制戒治，並於92年12月3
    日戒治期滿釋放出所。詎乙○○仍不知悔改，於上開強制戒
    治執行完畢釋放出所後5年內，復基於施用第一級毒品之概
    括犯意：(1)、先於94年8月10日上午某時（即起訴書所稱94
    年8月10日20時許為警採尿送驗時回溯96小時之某時），以
    將海洛因置於針筒內注射之方式，在臺中縣豐原市○○路綠
    山巷120弄14號住處內，施用第一級毒品海洛因1次。嗣於94
    年8月10日晚間八時許，乙○○至臺中市警察局第六分局刑
    事組接受列管毒品人口尿液調驗，結果呈嗎啡陽性反應，始
    悉上情。括犯意：(2)、又於94年11月5日晚上某時，以將海
    洛因置於針筒內注射之方式，在上揭地址，施用第一級毒品
    海洛因1次。嗣於94年11月6日22時40分許，乙○○至臺中市
    警察局第五分局刑事組接受尿液調驗，結果呈嗎啡陽性反應
    ，始悉上情。
二、案經臺中市警察局第六分局、第五分局報請臺灣臺中地方法
    院檢察署檢察官偵查起訴及移送本院併案審理。
    理  由
一、上開犯罪事實，業據被告於本院審理時坦承不諱，且其於前
    揭時、地經警採集尿液送驗結果，確呈嗎啡陽性反應（施用
    海洛因者會在其體內代謝為嗎啡成分殘留，並經由尿液排出
    ），有中山醫學大學附設醫院藥物濫用檢測中心檢驗報告、
    列管毒品人口尿液檢體採集送驗紀錄表各2份在卷足參，足
    徵被告前揭自白應屬實情。而被告前因施用毒品案件，經法
    院裁定施予強制戒治，並於92年12月3日戒治期滿釋放出所
    等情，有臺灣高等法院被告前案紀錄表、刑案資料查註紀錄
    表各1份附卷可按，被告前因施用毒品案件，經強制戒治執
    行完畢並釋放後，復於5年內再度施用第一級毒品海洛因，
    應依法論科。本案事證已臻明確，被告犯行洵堪認定。
二、核被告所為，係犯毒品危害防制條例第10條第1項之施用第
    一級毒品罪。被告為供自己施用之目的而持有上開毒品，其
    於施用前後持有海洛因之低度行為，應為施用之高度行為所
    吸收，不另論罪。被告所為2次犯行，時間接近，手段相似
    ，係基於概括之犯意反覆而為，且觸犯構成要件相同之罪名
    ，為連續犯，應依刑法第56條論以一罪，並加重其刑；被告
    之於事實一(2)之犯行，雖未經檢察官提起公訴，惟與起訴論
    罪部分有連續犯裁判上一罪關係，為起訴效力所及，復經檢
    察官移送本院併案審理，本院自得依法論究。被告有事欄所
    載科處有期徒刑及執行紀錄，有臺灣高等法院被告前案紀錄
    表及刑案資料查註紀錄表在卷可按，其受有期徒刑之執行完
    畢，5年內再犯本件有期徒刑以上之罪，為累犯，應依法遞
    加重其刑。原判決認被告罪證明確而予科刑，固非無見，惟
    查：被告另有於事實一(2)之犯行，雖未經檢察官提起公訴，
    惟與起訴論罪部分有連續犯裁判上一罪關係，為起訴效力所
    及，原審未及合併審判而有未洽。檢察官上訴意旨亦指摘及
    此，為有理由。原判決既有上述可議之處，自無可維持，應
    由本院將原判決撤銷改判。爰審酌被告曾因施用毒品案件接
    受強制戒治並入監服刑，竟未能從中記取教訓，深切體認毒
    品危害己身健康之鉅，反而再次趁隙施用海洛因2次，足見
    被告自制能力尚有未足，而有接受相當期間監禁教化之必要
    ，以促其及早矯正吸毒惡習；惟念及施用毒品固戕害個人健
    康至鉅，然就他人權益之侵害仍屬有限，及其犯罪目的、手
    段、於本院審理時坦承犯行之態度、具有國中畢業學歷之智
    識程度等一切情狀，量處如主文第2項所示之刑，以示懲儆
    。
據上論斷，應依刑事訴訟法第369條第1項前段、第364條、第299
條第1項前段，毒品危害防制條例第10條第1項，刑法第11條前段
、第56條、第47條，判決如主文。
本案經檢察官甲○○到庭執行職務。
中    華    民    國    95    年    5    月    17     日
            刑事第七庭  審判長法  官  林  榮  龍
                              法  官  許  秀  芬
                              法  官  江  錫  麟
上列正本證明與原本無異。
如不服本判決應於收受送達後十日內向本院提出上訴書狀，其未
敘述上訴之理由者並得於提起上訴後十日內向本院補提理由書（
均須按他造當事人之人數附繕本）。
                              書記官  劉  建  智
中    華    民    國    95    年    5    月    18     日
附錄本案論罪科刑法條：
  毒品危害防制條例第10條第1項：
  施用第一級毒品者，處6月以上5年以下有期徒刑。
                                                      Ａ


司法院資訊處製作；財團法人民間司法改革基金會備份。
